【裁判字號】    88,易,4746
【裁判日期】    890510
【裁判案由】    竊盜
【裁判全文】
臺灣板橋地方法院刑事判決                        八十八年度易字第四七四六號
    公  訴  人  臺灣板橋地方法院檢察署檢察官
    被      告  乙○○
    被      告  丙○○
右列被告因號竊盜案件，經檢察官提起公訴（八十八年度偵字第二四六九九號），本
院判決如左：
    主  文
本件被告乙○○部分免訴。
被告丙○○無罪。
    理  由
一、公訴意旨略以：被告乙○○與被告丙○○基於人意圖為自己不法之所有犯意聯絡
    及行為分擔，於八十六年十一月九日上午六時五十分許，在台北縣鶯歌鎮○○街
    一六四號前，二人共同持自備之鑰匙竊取甲○○所有之ＶＪＬ〡二四七０號輕機
    車一部，得手後，供己騎乘之用，因認被告二人涉有共同竊盜罪嫌云云。
二、被告乙○○免訴部分：
  １、經查，被告乙○○於右開時、地獨自一人竊盜上開該機車一部之犯行，供承不
      諱，且有被害人甲○○於警訊中之指訴，及贓物領據一紙可稽，事證明確，被
      告乙○○犯行，要堪認定。
  ２、第按案件曾經判決確定者，應諭知免訴之判決，刑事訴訟法第三百零二條第一
      款定有明文。又訴訟上所謂一事不再理之原則，關於實質上一罪或裁判上一罪
      ，亦均有其適用，最高法院六十年臺非字第七七號著有判例。
  ３、查本件被告乙○○前被訴基於概括之犯意，先後於八十六年十月二十九日及同
      年十二月十八日，連續在桃園縣桃園市，竊取機車二次之犯行，業經台灣桃園
      地方法院判決確定在案（參見該院八十六年度易字第五一八九號刑事判決書）
      ，而被告乙○○於前開罪行期間之八十六年十一月十日竊盜機車犯行，其犯行
      之時間緊接，竊盜之目的均為機車供作代步之用，犯罪手法相同及所犯之罪名
      相同，顯見與前開業經判決確定之竊盜罪部分，具有連續犯之裁判上一罪之關
      係，應為前案之既判力效力所及，依照首開說明，本件自應為免訴之判決。
三、被告丙○○無罪部分：
  １、公訴人認被告丙○○涉有竊盜罪嫌，無非係以被告丙○○辯稱當天未與被告乙○○見面等語，為不可取，且有被害人失竊機車之事實及贓物領據一紙可稽，
      因認被告丙○○有竊盜犯行云云。
  ２、訊據被告丙○○堅決否認竊盜犯行，辯稱並未與被告乙○○共同有竊盜上開機
      車，當天在上班均未與被告乙○○見面，而本件係因與被告乙○○有債權債務
      之糾葛，故遭被告乙○○誣陷等語。
  ３、按犯罪事實應依證據認定之，無證據不得推定其犯罪事實，刑事訴訟法第一百
      五十四條定有明文；又認定不利於被告之事實，須依積極證據，茍積極證據不
      足為不利於被告事實之認定時，即應為有利於被告之認定，更不必有何有利之
      證據，最高法院三十年上字第八一六號著有判例可資參照。
  ４、經查，本件竊盜係由被告乙○○獨自一人竊盜，並非與被告丙○○共同竊盜，
      此業據被告乙○○於本院審理中供承無誤；至其雖於警訊中供述為被告丙○○
      竊取云云，但被告乙○○於本院審理中翻異前詞，稱其於斯時有多件竊盜案件
      ，本件確非被告丙○○竊取，其之前有竊取另一部，但未承認，即扯他（指被
      告丙○○）出來（見本院八十九年四月十四日訊問筆錄），是此與被告乙○○
      於警訊中所述即有不符；又被告乙○○確於另案中有供述被告丙○○有竊盜之
      事實，但經審理結果，並無證據足以認定被告丙○○確有竊盜之事實，因之判
      決無罪確定，此有卷附台灣桃園地方法院八十六年度易字第五０四九號刑事判
      決書一件可稽；是被告乙○○以被告丙○○不承認故再將本件扯進來等語，即
      非無可能。因之，自難認被告乙○○於警訊中所述本件係被告丙○○竊取為實
      情。況公訴意旨係以被告二人共同竊盜，但被告乙○○於警訊中僅供述係被告
      丙○○一人竊盜情節，亦不足據以認定本件係被告二人共同竊盜。末者，被害
      人甲○○所指訴者，亦僅係其確有於上開時地失竊其所有前開機車及領回所失
      竊之機車等事實，並未指訴被告丙○○竊盜其機車之情節；殊不得以上開公訴
      人所舉之證據，予以推測被告丙○○所辯不可取，遽認被告丙○○確有本件竊
      盜之犯行。
  ５、綜上調查，公訴人所舉之被告丙○○所辯不可取，及被害人之指訴並無法足以
      證明本案被告丙○○確有涉犯本件竊盜之犯行；而本院依職權調查之結果，又
      查無其他積極確切之事證足以證明被告丙○○犯有本件竊盜罪責，因之不能證
      明被告丙○○犯罪，自應為被告丙○○無罪判決之諭知。
據上論斷，應依刑事訴訟法第三百零二條第一款、第三百零一條第一項，判決如主文
。
本案經檢察官許智評到庭執行職務
中    華    民    國      八十九      年      五      月      十      日
                                      臺灣板橋地方法院刑事第一庭
                                          法  官    李  行  一
右正本證明與原本無異。
如不服本判決，應於判決送達後十日內向本院提出上訴狀 (應附繕本) ，上訴於
臺灣高等法院。
                                          書記官    鄔  維  玲
中      華      民      國      八十九      年    五    月    十一    日


司法院資訊處製作；財團法人民間司法改革基金會備份。
